【裁判字號】    88,訴緝,208
【裁判日期】    890225
【裁判案由】    電信法等
【裁判全文】
臺灣臺北地方法院刑事判決              八十八年度訴緝字第二八號
    公  訴  人  臺灣臺北地方法院檢察署檢察官
    被      告  丙○○
右被告因電信法等案件，經檢察官提起公訴（八十七年度偵字第一二０四一號），本
院判決如左：
    主      文
丙○○連續為自己不法之利益，以無線方式，盜用他人電信設備通信，處有期徒刑伍
月，緩刑貳年。
    事      實
一、丙○○於民國七十三年間，曾因妨害自由案件，經本院判處有期徒刑三月確定，
    業於七十三年八月十九日執行完畢。丙○○於八十七年間以駕駛計程車為業，於
    八十七年六月一日二十二時許，在台北市搭載乘客丁○○。丁○○於八十七年六
    月一日二十三時許，在台北市○○街附近下車時，將其所有門號為000000
    0000號行動電話一具遺落在丙○○所駕駛之計程車上。丙○○至八十七年六
    月二日淩晨零時許，在台北市○○路附近停車下車前發現丁○○遺失之上開行動
    電話在其車上，丙○○明知該行動電話為丁○○所有（丁○○八十七年六月一日
    二十三時許下車時，一時無法尋得上開行動電話，曾將其公司之電話交予丙○○
    ，委丙○○於尋得行動電話時與其聯絡），其竟意圖為自己不法之所有，基於侵
    占遺失物之犯意，將該行動電話占為己有。丙○○取得該行動電話後，遂意圖為
    自己不法之利益，基於盜用他人行動電話之概括犯意，在台北市○○路附近，自
    八十七年六月二日零時十分二十六秒許起，至八十七年六月二日一時三十六分二
    十六秒許止，先後盜用上開行動電話與甲○○、乙○○聯絡（詳細通話時間如附
    表所示）。嗣至八十七年六月二日五時許，丙○○又遺失上開行動電話。而丁○○亦於八十七年六月二日十二時四十分許，向電信警察隊報案，經電信警察隊依
    該行動電話之通聯紀錄循線查獲丙○○，始知上情。
二、案經丁○○訴由電信警察隊，報由交通部電信總局轉請台灣台北地方法院檢察署
    檢察官偵查起訴。
    理      由
一、訊據被告丙○○，固坦承在其所駕駛之計程車上拾獲告訴人丁○○所有之上開行
    動電話，及告訴人曾表示若拾獲行動電話請與告訴人聯絡，且告訴人曾告知其公
    司電話，暨被告曾以該行動電話與甲○○、乙○○通話，而事後該行動電話再度
    遺失等語，然矢口否認有何犯行，辯稱伊沒有侵占及盜用他人行動電話犯意云云
    。惟查右揭事實，業據告訴人指訴綦詳。另被告取得右揭行動電話後，於如附表
    所示之時間以右揭行動電話與甲○○及乙○○通話之事實，除據被告自認外，亦
    據證人甲○○及乙○○供述在卷可查，又有該行動電話之通聯紀錄影本可佐。又
    參酌被告既然明知右揭行動電話為告訴人所有，且有告訴人公司之電話，被告卻
    未與告訴人聯絡，反而自行以拾獲之行動電話與他人通話等情以觀，足見被告顯
    有侵占遺失物及盜用他人行動電話犯意無訛，蓋被告苟無犯意，豈有不與告訴人
    聯絡，反而自行使用行動電話之道理。綜上足證被告所辯，顯係卸責之詞，不足
    採信，其右揭犯行，足堪認定。
二、核被告所為係刑法第三百三十七條之侵占遺失物罪及電信法第五十六條第一項之
    盜用他人電信設備通信罪。其中電信法第五十六條第一項之盜用他人設備通信罪
    為刑法第三百三十九條第二項之詐欺得利罪之特別法，依特別法優於普通法之原
    則，僅適用電信法第五十六條第一項之罪，併此明。又被告多次盜用他人行動
    電話行為，時間緊接，構成要件相同，應依連續犯規定論以一罪，並加重其刑。
    且被告盜用他人行動電話之犯行，於行為後，電信法第五十六條第一項之刑事罰
    規定，業先於八十七年六月十日十九日修正生效，再於八十八年十一月五日修正
    生效，比較修正前後之規定內容，以八十七年六月十九日修正生效後，電信法第
    五十六條第一項規定較有利於被告，爰依刑法第二條第一項但書規定，適用八十
    七年六月十九日修正生效之電信法第五十六條第一項規定。另被告所犯上開二罪
    名間，存有方法結果關係，應依牽連犯規定，從較重之盜用他人電信設備通信罪
    處斷。爰審酌被告犯罪之情節，及告訴人受害程度，暨被告犯後態度等一切情狀
    ，量處如主文所示之刑。唯念被告固曾於七十三年間，因妨害自由案件，經本院
    判處有期徒刑三月確定，並於七十三年八月十九日執行完畢，然其前開有期徒刑
    三月執行完畢後，未曾受有期徒刑以上刑之宣告，此有台灣高等法院檢察署刑案
    紀錄簡覆表附卷可稽，且其一時失慮再罹犯刑章，經此偵審程序教訓，當知悔改
    ，且其已與告訴人和解，此有和解筆錄影本可參，應無再犯之虞，本院認其所受
    上開刑之宣告，以暫不執行為適當，爰諭知緩刑二年以啟自新。
三、因本件被告係直接盜用告訴人所有之行動電話，並未利用其他電信器材再盜用他
    人行動電話，是本院認無適用電信法第六十條規定，宣告沒收電信器材之餘地，
    特此明。
四、據上論斷，應依刑事訴訟法第二百九十九條第一項前段、電信法第五十六條第一
    項（八十七年六月十九日修正生效）、刑法第十一條前段、第二條第一項但書、
    第五十六條、第三百三十七條、第五十五條、第七十四條第二款、罰金罰鍰提高
    標準條例第一條前段判決如主文。
本案經檢察官黃怡臻到庭執行職務。
中      華      民      國      八十九      年      三      月    三    日
                                    臺灣臺北地方法院刑事第七庭
                                          法  官  黃俊明
右正本證明與原本無異。
如不服本判決，應於判決送達後十日內，向本院提出上訴狀。
                                          書記官  王黎輝
中      華      民      國      八十九      年      三      月    六    日
附錄本案論罪科刑法條全文
刑法第三百三十七條
意圖為自己或第三人不法之所有，而侵占遺失物、漂流物或其他離本人所持有之物者
，處五百元以下罰金。
電信法第五十六條第一項
意圖自己或第三人不法之利益，以有線、無線或其他電磁方式，盜接或盜用他人電
信設備通信者，處五年以下有期徒刑、拘役或併科新臺幣十五萬元以下罰金。
製造或變造電信器材，供自己或他人盜接或盜用他人電信設備通信者，亦同。
附表
┌──┬────────┬────────────┬───────┬──┐
│編號│ 盜  用 之時  間│  通   話  之  對  象   │ 使用之秒數   │備考│
├──┼────────┼────────────┼───────┼──┤
│ 一 │八十七年六月二日│  甲○○                │              │    │
│    │零時十分二十六秒│（0000000000）│六秒          │    │
├──┼────────┼────────────┼───────┼──┤
│ 二 │八十七年六月二日│  乙○○                │              │    │
│    │零時五十六分八秒│（0000000000）│十二分二十二秒│    │
├──┼────────┼────────────┼───────┼──┤
│ 三 │八十七年六月二日│  乙○○                │              │    │
│    │一時十一分五十九│（0000000000）│十二分十秒    │    │
│    │秒              │                        │              │    │
├──┼────────┼────────────┼───────┼──┤
│ 四 │八十七年六月二日│  乙○○                │              │    │
│    │一時三十一分四十│（0000000000）│四分十七秒    │    │
│    │六秒            │                        │              │    │
├──┼────────┼────────────┼───────┼──┤
│ 五 │八十七年六月二日│  乙○○                │              │    │
│    │一時三十六分二十│（0000000000）│二秒          │    │
│    │六秒            │                        │      │    │
└──┴────────┴────────────┴───────┴──┘


司法院資訊處製作；財團法人民間司法改革基金會備份。
